臺灣板橋地方法院刑事判決　　　　　　　94年度訴字第1903號
公　訴　人　臺灣板橋地方法院檢察署檢察官
被　　　告　甲○○
　　　　　　　　　　　2號之4.
上列被告因違反毒品危害防制條例案件，經檢察官提起公訴（九
十四年度毒偵字第三四五一號），於被告為有罪之陳述後，本院
合議庭裁定由受命法官獨任依簡式審判程序審理，茲判決如下：
    主  文
甲○○施用第一級毒品，累犯，處有期徒刑柒月。又施用第二級
毒品，累犯，處有期徒刑肆月。應執行有期徒刑拾月。
    事  實
一、甲○○前因賭博及違反麻醉藥品管理條例案件，經臺灣桃園
    地方法院以八十六年度易字第一七七四號判處有期徒刑四月
    及罰金二千元確定，於民國八十六年八月二十二日執行完畢
    （不構成累犯）。又因施用毒品違反毒品危害防制條例案件
    ，經檢察官送勒戒處所觀察、勒戒後，因認有繼續施用毒品
    傾向而送戒治處所施以強制戒治，於八十九年五月三日因停
    止戒治付保護管束而釋放，嗣於同年十一月二十四日因保護
    管束期滿未經撤銷而視為強制戒治期滿，並由臺灣桃園地方
    法院檢察署檢察官以八十九年度戒偵字第八一七號為不起訴
    處分確定。其後因施用第二級毒品違反毒品危害防制條例案
    件，經臺灣桃園地方法院以九十三年度壢簡字第二二五號判
    處有期徒刑四月確定，於九十三年十二月十四日以易科罰金
    執行完畢（此部分構成累犯）。復因施用第一級毒品及第二
    級毒品違反毒品危害防制條例案件，經臺灣桃園地方法院以
    九十三年度訴字第一五八四號判處有期徒刑九月確定，甫於
    九十四年六月十四日以易科罰金執行完畢（此部分不構成累
    犯）。
二、詎甲○○仍不知戒除毒癮，復先後基於施用第一級毒品及第
    二級毒品之犯意，於九十四年三月十八日十一時三十分許為
    警採集尿液前二十六小時及九十六小時內某時（不包括警於
    九十四年三月十八日二時十分許查獲時起，至同日十一時三
    十分許採集尿液時止之期間），在不詳處所分別施用第一級
    毒品海洛因及第二級毒品安非他命各乙次。嗣經警於九十四
    年三月十八日二時十分許，在桃園縣龍潭鄉○○村○○街七
    十四號二查獲。
四、案經桃園縣警察局楊梅分局報告臺灣桃園地方法院檢察署檢
    察官呈臺灣高等法院檢察署檢察長移轉臺灣板橋地方法院檢
    察署檢察官偵查起訴。
    理  由
一、犯罪事實之認定：
  (一)上揭犯罪事實，業據被告甲○○自白不諱，而其為警查獲後
    經採集尿液囑託鑑定結果，亦均呈嗎啡（即海洛因進入人體
    後之代謝物）及安非他命類陽性反應，有臺灣尖端先進生技
    醫藥股份有限公司出具之濫用藥物檢驗報告及桃園縣警察局
    楊梅分局偵辦毒品案被採尿人姓名編號對照表各乙份附卷可
    稽，堪信其前開自白應與事實相符。
  (二)又被告前因施用毒品違反毒品危害防制條例案件，經檢察官
    送勒戒處所觀察、勒戒後，因認有繼續施用毒品傾向而送戒
    治處所施以強制戒治，於八十九年五月三日因停止戒治付保
    護管束而釋放，嗣於同年十一月二十四日因保護管束期滿未
    經撤銷而視為強制戒治期滿，並由臺灣桃園地方法院檢察署
    檢察官以八十九年度戒偵字第八一七號為不起訴處分確定等
    情，亦有上開不起訴書分書及臺灣高等法院被告全國前案紀
    錄表存卷可憑。
  (三)是以本件事證明確，被告於強制戒治執行完畢釋放後五年內
    再為施用海洛因及安非他命之犯行，堪為認定，應予依法論
    科。
二、論罪科刑之法律適用：
  (一)按海洛因、安非他命分別為毒品危害防制條例第二條第二項
    第一款、第二款所定之第一級毒品及第二級毒品，核被告所
    為，係犯同條例第十條第一項之施用第一級毒品罪，及同條
    例第十條第二項之施用第二級毒品罪。其施用前後持有海洛
    因、安非他命之低度行為均為施用之高度行為所吸收，不另
    論罪。被告所犯上開二罪，犯意各別，行為互殊，應予分論
    併罰。又其曾因施用第二級毒品違反毒品危害防制條例案件
    ，經臺灣桃園地方法院以九十三年度壢簡字第二二五號判處
    有期徒刑四月確定，甫於九十三年十二月十四日以易科罰金
    執行完畢，此有臺灣高等法院被告前案紀錄表附卷足參，其
    於上開有期徒刑執行完畢後五年以內再犯本件最重本刑為有
    期徒刑以上之罪，為累犯，應依刑法第四十七條之規定加重
    其刑。
  (二)爰審酌被告有事實欄所載犯罪及施用毒品遭查獲之紀錄，有
    臺灣高等法院被告前案紀錄表附卷足據，素行不佳，且前已
    因強制戒治執行完畢而經不起訴處分，業受毒品危害防制條
    例對施用毒品人之寬典，竟仍一再吸食，並施用兩種毒品，
    顯見並無悔意，惡性非淺，然被告施用毒品實為戕害自身健
    康之犯罪，於他人尚無明顯重大危害，並斟酌其施用之期間
    ，及其於審理中能坦認犯行，犯罪後之態度尚稱良好等一切
    情狀，分別量處如主文所示之刑，並定其應執行之刑，以資
    儆懲。
  (三)警於查獲時扣得之分裝勺乙支，並非被告所有或供其本件施
    用毒品犯罪所用之物，此經被告陳明在卷，衡酌被告既已坦
    認全部犯行，應無獨就此扣案物品為不實供述之必要與實益
    ，所辯堪認屬實，復無其他積極證據可認該分裝勺確為被告
    施用毒品時所使用之物，自難遽認係供被告本件犯罪所用之
    物，而與刑法第三十八條第一項第二款所定之沒收要件不符
    ，核亦非屬法定應為義務沒收之違禁物品，自無從於本件被
    告罪刑宣告項下為沒收之諭知，附此敘明。
據上論斷，應依刑事訴訟法第二百七十三條之一第一項、第二百
九十九條第一項前段、毒品危害防制條例第十條第一項、第二項
、第二十三條第二項，刑法第十一條前段、第四十七條、第五十
一條第五款，判決如主文。
本案經檢察官曾文鐘到庭執行職務。
中　　華　　民　　國　　94　　年　　10　　月　　25　　日
                  刑事第十庭  法　官  楊  博  欽
以上正本證明與原本無異
如不服本判決應於送達後十日內向本院提出上訴狀
                                書記官　曾  美  滋
中　　華　　民　　國　　94　　年　　10　　月　　25　　日
附錄本案論罪科刑法條全文：
毒品危害防制條例第十條
  施用第一級毒品者，處六月以上五年以下有期徒刑。
  施用第二級毒品者，處三年以下有期徒刑。
